Config:
  hfst:
    Gen: ../../../src/generator-gt-norm.hfst
    Morph: ../../../src/analyser-gt-norm.hfst
  xerox:
    Gen: ../../../src/generator-gt-norm.xfst
    Morph: ../../../src/analyser-gt-norm.xfst
    App: lookup

Tests:

# todo:
# Proofread the gold standard (below)
# Then: run analyser, then correct. 


  Noun - комбы: # Noun 'гусъ'
     комбы+N+Sg+Nom: комбы
     комбы+N+Sg+Gen: комбын
     комбы+N+Sg+Acc: комбым
     комбы+N+Sg+Com: комбыге
     комбы+N+Sg+Dat: комбылан
     комбы+N+Sg+Ine: комбышты
     комбы+N+Sg+Ill: комбышкы
     комбы+N+Sg+Lat: комбеш
     комбы+N+Sg+Comp: комбыла
     комбы+N+Sg+Abe: комбыде
     комбы+N+Pl+Nom: комбывлӓ
     комбы+N+Pl+Gen: комбывлӓн
     комбы+N+Pl+Acc: комбывлӓм
     комбы+N+Pl+Com: комбывлӓге
     комбы+N+Pl+Dat: комбывлӓлӓн
     комбы+N+Pl+Ine: комбывлӓштӹ
     комбы+N+Pl+Ill: комбывлӓшкӹ
     комбы+N+Pl+Lat: комбывлӓш
     комбы+N+Pl+Comp: комбывлӓлӓ
     комбы+N+Pl+Abe: комбывлӓде

     комбы+N+PxSg1+Sg+Nom: комбем #, комбэм # х2 комбыэмжӹ
     комбы+N+PxSg1+Sg+Gen: комбемӹн
     комбы+N+PxSg1+Sg+Acc: комбемӹм
     комбы+N+PxSg1+Sg+Com: комбемге
     комбы+N+PxSg1+Sg+Dat: комбемлан
     комбы+N+Sg+Ine+PxSg1: комбыштем
     комбы+N+Sg+Ill+PxSg1: комбышкем
     комбы+N+Sg+Lat+PxSg1: комбешем
     комбы+N+PxSg1+Sg+Comp: комбeмла 
     комбы+N+Sg+Comp+PxSg1: комбылаэм 
     комбы+N+Sg+Abe+PxSg1: комбыдеэм 
     комбы+N+PxSg1+Sg+Abe: комбемде
     комбы+N+Pl+Nom+PxSg1: комбывлӓэм
     комбы+N+PxSg1+Pl+Nom: [комбемвлӓ, комбыэмвлӓ] # х2
     комбы+N+PxSg1+Pl+Gen: комбыэмвлӓн
     комбы+N+PxSg1+Pl+Acc: комбыэмвлӓм
     комбы+N+PxSg1+Pl+Com: комбыэмвлӓге
     комбы+N+Pl+PxSg1+Com: комбывлӓэмге
     комбы+N+PxSg1+Pl+Dat: комбыэмвлӓлӓн
     комбы+N+Pl+PxSg1+Dat: комбывлӓэмлӓн
     комбы+N+Pl+Dat+PxSg1: комбывлӓлӓнем
     комбы+N+Pl+Ine+PxSg1: комбывлӓштем
     комбы+N+PxSg1+Pl+Ine: комбыэмвлӓштӹ
     комбы+N+PxSg1+Pl+Ill: комбыэмвлӓшкӹ
     комбы+N+Pl+Ill+PxSg1: комбывлӓшкем
     комбы+N+PxSg1+Pl+Lat: комбыэмвлӓэш
     комбы+N+Pl+Lat+PxSg1: комбывлӓэшем
     комбы+N+PxSg1+Pl+Comp: комбыэмвлӓлӓ
     комбы+N+Pl+Comp+PxSg1: комбывлӓлӓэм
     комбы+N+Pl+PxSg1+Comp: комбывлӓэмлӓ
     комбы+N+Pl+PxSg1+Abe: комбывлӓэмде
     комбы+N+PxSg1+Pl+Abe: комбыэмвлӓде
#комбыт, комбыэт, комбыэтшӹ, 
#комбыжы, 

